【裁判字號】    98,訴,306
【裁判日期】    980331
【裁判案由】    槍砲彈藥刀械管制
【裁判全文】
臺灣板橋地方法院刑事判決               98年度訴字第306號
公  訴  人  臺灣板橋地方法院檢察署檢察官
被      告  甲○○
上列被告因違反槍砲彈藥刀械管制條例案件，經檢察官提起公訴
（97年度偵字第32384 號），經被告於準備程序中就起訴事實為
有罪之陳述，經告知簡式審判程序之旨，並聽取當事人之意見後
，經合議庭裁定由受命法官獨任行簡式審判程序，本院判決如下
：
    主      文
甲○○未經許可，販賣子彈，累犯，處有期徒刑壹年貳月，併科
罰金新臺幣參萬元，罰金如易服勞役，以新臺幣壹仟元折算壹日
。扣案具殺傷力之口徑7.62mm子彈參拾捌顆、口徑9mm 子彈拾顆
、由金屬彈殼組合直徑8.8 ±0.5mm 金屬彈頭而成之改造子彈參
顆均沒收。
    事      實
一、 甲○○於民國91年間，因妨害風化案件，經臺灣彰化地方
     法院以92年度訴字第1372號判決判處有期徒刑5 月確定，
     於93年7 月26日易科罰金執行完畢。於94年間因詐欺等案
     件，經臺灣臺中地方法院以95年度易字第152 號判決判處
     有期徒刑4 月、3 月，應執行有期徒刑6 月確定，於95年
     4 月25日易科罰金執行完畢。其明知具殺傷力之制式子彈
     ，屬槍砲彈藥刀械管制條例管制之子彈，非經中央主管機
     關許可，不得販賣、持有。詎基於販賣具有殺傷力子彈之
     犯意，先於97年7 月底，在臺北縣泰山鄉○○路某處，向
     綽號「阿嘉」之男子以每顆新臺幣（下同）500 元之價格
     購入具殺傷力之口徑7.62mm子彈57顆、口徑9mm 子彈21顆
     、由金屬彈殼組合直徑8.8 ±0.5mm 金屬彈頭而成之改造
     子彈4 顆，而未經許可持有之。後於同年8 月中旬，在臺
     北縣泰山鄉明志工專，以每顆1,000 元之價格，出售口徑
     9mm 制式子彈5 顆予綽號「阿偉」之男子，嗣於同年11月
     11日23時30分許，在臺北縣泰山鄉○○路2 段137 號為警
     查獲，並扣得具殺傷力之口徑7.62mm子彈57顆（其中19顆
     業已試射鑑驗用罄）、口徑9mm 子彈16顆（其中6 顆業已
     試射鑑驗用罄）、由金屬彈殼組合直徑8.8 ±0.5mm 金屬
     彈頭而成之改造子彈4 顆（其中1 顆業已試射鑑驗用罄）
     ，始悉上情。
二、案經臺北市政府警察局移送臺灣板橋地方法院檢察署檢察官
    偵查起訴。
    理    由
一、本件被告所犯係死刑、無期徒刑、最輕本刑為3 年以上有期
    徒刑以外之罪，其於準備程序中就被訴事實為有罪之陳述，
    經法官告知簡式審判程序之旨，並聽取公訴人、被告之意見
    後，依刑事訴訟法第273 條之1 第1 項規定，經本院合議庭
    裁定，由受命法官獨任進行簡式審判程序審理，核先敘明。
二、前揭犯罪事實，業據被告甲○○於警詢、檢察官偵查中及本
    院審理時坦承：為警查扣之子彈係伊於97年7 月底，在臺北
    縣泰山鄉○○路某處，向綽號「阿嘉」之男子以每顆500 元
    之價格購入，伊打算販賣，後伊於同年8 月中旬，在臺北縣
    泰山鄉明志工專，以每顆1,000 元之價格，出售口徑9mm 制
    式子彈5 顆予綽號「阿偉」之男子等語不諱（見97年度偵字
    第32384 號偵查卷卷第9 至13頁、第63至64頁、本院98年3
    月24日準備程序筆錄），並有子彈77顆扣案可佐，而上開扣
    案子彈，經送內政部警政署刑事警局鑑驗結果認：送鑑子彈
    77顆，(1)57顆，認均係口徑7.62mm制式子彈，採樣19顆試射
    ，可擊發，認均具殺傷力。(2)11顆，認均係口徑9mm 制式子
    彈，採樣4 顆試射，可擊發，認均具殺傷力。(3)5 顆，認均
    係口徑9mm 制式子彈，彈底具撞擊痕跡，採樣2 顆試射，可
    擊發，認均具殺傷力。(4)4 顆，認均係非制式子彈，由金屬
    彈殼組合直徑8.8 ±0.5mm 金屬彈殼而成，採樣1 顆試射，
    可擊發，認具殺傷力等情，有該局97年12月17日刑鑑字第09
    70175610號槍彈鑑定書在卷可按，堪認被告前開自白與事實
    相符，自堪採信。本件事證明確，被告上揭犯行堪以認定，
    應依法論科。
三、核被告所為，係犯槍砲彈藥刀械管制條例第12條第1 項之未
    經許可販賣子彈罪。其未經許可持有子彈之低度行為，為販
    賣之高度行為所吸收，不另論罪。被告有如事實欄所示之論
    罪科刑及執行完畢情形，有臺灣高等法院被告前案紀錄表1
    份附卷可稽，其於徒刑執行完畢後，5 年以內再故意犯本件
    有期徒刑以上之罪，為累犯，應依刑法第47條第1 項之規定
    加重其刑。爰審酌購買子彈者無非欲以之配合槍枝使用，而
    槍、彈極易對人身造成嚴重傷害，被告竟為貪圖私利，未經
    許可販賣子彈，對社會秩序及他人生命、身體安全形成潛在
    危險，所為自屬非是，惟衡其所販賣之子彈數量不多，次數
    僅一，犯後坦承犯行，態度尚可，及其素行、犯罪動機、目
    的、手段等一切情狀，量處如主文所示之刑，併就罰金刑部
    分諭知罰金易服勞役之折算標準，以資懲儆。扣案驗餘具殺
    傷力之口徑7.62mm子彈38顆、口徑9mm 子彈10顆、由金屬彈
    殼組合直徑8.8 ±0.5mm 金屬彈頭而成之改造子彈3 顆，均
    屬違禁物，不問屬於被告與否，依刑法第38條第1 項第1 款
    規定宣告沒收。至其餘具殺傷力之口徑7.62mm子彈19顆、口
    徑9mm 子彈6 顆、由金屬彈殼組合直徑8.8 ±0.5mm 金屬彈
    頭而成之改造子彈1 顆，業經內政部警政署刑事警察局鑑驗
    試射，僅餘彈殼、彈頭，不具有子彈的完整結構，失其子彈
    違禁物之性質，不予沒收。另被告前出售予「阿偉」之口徑
    9mm 子彈5 顆，雖為違禁物，然前開子彈已轉手「阿偉」無
    法追蹤所在，形同滅失，為免執行之困難，爰不就此為沒收
    之諭知。
據上論斷，應依刑事訴訟法第273 條之1 第1 項、第299 條第1
項前段，槍砲彈藥刀械管制條例第12條第1 項，刑法第11條前段
、第47條第1 項、第42條第3 項前段、第38條第1 項第1 款，判
決如主文。
本案經檢察官鄭潔如到庭執行職務。
中    華    民    國    98    年    3     月    31    日
                  刑事第十五庭  法  官  何燕蓉
上列正本證明與原本無異。
如不服本判決，應於判決送達後10日內敘明上訴理由，向本院提
出上訴狀 (應附繕本) ，上訴於臺灣高等法院。其未敘述上訴理
由者，應於上訴期間屆滿後20日內向本院補提理由書「切勿逕送
上級法院」。
                                書記官  李崇文
中    華    民    國    98    年    4     月    2     日
附錄本案論罪科刑法條全文：
槍砲彈藥刀械管制條例第12條第1項
未經許可，製造、販賣或運輸子彈者，處 1 年以上 7 年以下有
期徒刑，併科新台幣 500 萬元以下罰金。


司法院資訊處製作；財團法人民間司法改革基金會備份。
